【裁判字號】    89,易,1259
【裁判日期】    891130
【裁判案由】    傷害等
【裁判全文】
臺灣彰化地方法院刑事判決                        八十九年度易字第一二五九號
    公  訴  人  臺灣彰化地方法院檢察署檢察官
    被      告  乙○○
                甲○○○
右列被告等因傷害等案件，經檢察官提起公訴 (八十九年度偵字第七三二號)，本院
判決如左：
    主    文
乙○○、甲○○○共同以加害身體之事，恐嚇他人致生危害於安全，各處拘役拾日
；又共同傷害人之身體，各處有期徒刑貳月；如易科罰金，均以佰元折算壹日。
    事    實
一、乙○○、甲○○○係夫妻關係，渠二人於民國八十九年一月十一日下午二時許，
    在彰化縣大村鄉○○路九三號丁○○、戊○○兄弟經營之汽車修配廠，甲○○○
    借用廁所後，疑似攜帶行動電話遺失，乃執意要求丁○○歸還，經丁○○解釋渠
    等並未拿取行動電話，乙○○、甲○○○離去後，心仍有不悅，於同日下午三時
    許，夥同二名不詳姓名男子再返回上開汽車修配廠，仍一再要求丁○○、戊○○
    返還該行動電話，並欲搜查上開修配廠，經賴氏兄弟說明，雙方仍生爭吵、齟齬
    ，戊○○乃欲打電話報警，乙○○、甲○○○與二名不詳姓名男子乃倖然離去，
    惟於離去前，竟共同基於犯意聯絡，以加害於丁○○、戊○○兄弟身體之事，恫
    嚇稱：「不得報警，否則要給你們好看」等語，使丁○○、戊○○心生畏懼，致
    生危害於安全。乙○○、甲○○○於翌日（十二日）上午十一時許，仍心有未甘
    ，夥同前二名不詳姓名男子及再一名姓名不詳男子，共同基於傷害犯意聯絡，乘
    坐一輛紅色箱型車抵至上址，除甲○○○外，其餘之人分持鐵管、鐵棍等物，毆
    打丁○○頭、臉部及腳等，使其受有左眉部挫裂傷一公分X０．三分、鼻部挫
    裂傷０．五公分X０．三公分、左顏擦傷血腫四公分X四公分，及左膝挫傷、皮膚
    擦破五公分X五公分之傷害。渠等旋乘該車離去。
二、案經丁○○訴由臺灣彰化地方法院檢察署檢察官偵查起訴。
    理    由
一、訊據被告乙○○、甲○○○均否上開犯行，辯稱伊固有前往告訴人汽車修配廠詢
    問遺失行動電話下落，但並未夥同他人恐嚇或毆打告訴人，反遭告訴人之弟賴裕
    堂以利器割傷被告乙○○臉部等語。惟查，被告等人如何於八十九年一月十一日
    下午三時許，以被告甲○○○前於下午二時時，於借用廁所後，遺失行動電話為
    詞，夥同二名不詳姓名男子前來，欲搜查告訴人汽車修配廠遭拒後，於戊○○欲
    打電話報警時，被告等人於辦公室、倉庫走道間揚言：「不得報警，否則要給你
    們好看！」等語，業據告訴人及戊○○到庭供述無誤，並有一紙該汽車修配廠位
    置圖可按，而證人丙○○於本院證稱伊並未聽到有否恐嚇之詞，因伊當時在外面
    工作等語，然證人於偵查中已證稱當天下午三時許，被告等再夥同二名男子前來
    之語，且被告等人既前來質詢告訴人被告甲○○○之行動電話下落，雙方起爭執
    ，經戊○○打電話報警始倖然離去，堪信告訴人指稱被告恐嚇一節，非屬虛妄。
    另被告二人於八十九年一月十二日上午十一時許，夥同該二名男子再加上一名男
    子，乘坐一輛紅色箱型車至上址，除被告甲○○○外，其餘之人分持鐵管、鐵棍
    等物，毆打丁○○頭、臉部及腳部等，使其受有左眉部挫裂傷一公分X０．三分
    、鼻部挫裂傷０．五公分X０．三公分、左顏擦傷血腫四公分X四公分，及左膝
    挫傷、皮膚擦破五公分X五公分之傷害，經告訴人指訴清楚，復有診斷證明書一
    紙可稽，並經戊○○及證人丙○○於偵查中及本院審理時證訴明確，況據被告乙○○自承，伊同遭告訴人之弟賴裕堂以利器割傷臉部（據被告稱已對賴裕堂追訴
    ），若非雙方起爭執，且被告等夥同三名男子前來質問行動電話下落，雙方不合
    起衝突，衡情告訴人應不至於受有上述之傷害，被告等辯解應卸責之詞，不足採
    信，渠等犯行均堪予認定。
二、核被告等所為，係犯刑法第三百零五條之恐嚇罪、第二百七十七條第一項之傷害
    罪。被告等相互間與二名不詳姓名男子，就恐嚇部分；與三名不詳姓名男子，就
    傷害部分；均互有犯意聯絡，行為分擔，係共同正犯。爰審酌被告等因行動電話
    疑似遺失，竟一再對告訴人及其兄弟挑釁，出言恐嚇，進而再傷害告訴人，其犯
    罪手段、告訴人所受傷勢不輕，所生之危害及犯罪後迄未賠償被害人，犯後之態
    度等一切情狀，分別量處如主文所示之刑，並均諭知易科罰金之折算標準，以示
    懲儆。
三、據上論斷，應依刑事訴訟法第二百九十九條第一項前段，刑法第廿八條、第三百
    零五條、第二百七十七條第一項、第四十一條，罰金罰鍰提高標準條例第一條前
    段、第二條，判決如主文。
本案經檢察官林映姿到庭執行職務。
中    華    民    國    八十九    年      十一      月        三十      日
                                臺灣彰化地方法院刑事第二庭
                                    法      官  王  鏡  明
右正本證明與原本無異。
如不服本判決，應於送達後十日內向本院提出上訴狀(須附繕本)。
告訴人或被害人對於判決如有不服具備理由請求檢察官上訴者，其上訴期間之計算係
以檢察官收受判決正本之日期為準。
                                    法院書記官  于  淑  真
中    華    民    國    八十九    年      十二      月         五       日
刑法第三百零五條
以加害生命、身體、自由、名譽、財產之事恐嚇他人，致生危害於安全者，處二年以
下有期徒刑、拘役或三百元以下罰金。
刑法第二百七十七條第一項
傷害人之身體或健康者，處三年以下有期徒刑，拘役或一千元以下罰金。


司法院資訊處製作；財團法人民間司法改革基金會備份。
